【裁判字號】    97,訴緝,246
【裁判日期】    970630
【裁判案由】    組織犯罪條例等
【裁判全文】
臺灣臺中地方法院刑事判決             97年度訴緝字第246號
公  訴  人  臺灣臺中地方法院檢察署檢察官
被      告  甲○○
上列被告因組織犯罪條例等案件，經檢察官提起公訴（95年度偵
字第13584號、第17895號、第23678號），因被告於準備程序中
就被訴事實為有罪之陳述，經本院合議庭裁定由受命法官獨任進
行簡式審判程序，本院判決如下：
    主    文
甲○○共同犯強制罪，處有期徒刑伍月，如易科罰金，以銀元
佰元即新臺幣玖佰元折算壹日，減為有期徒刑貳月又拾伍日，如
易科罰金，以銀元佰元即新臺幣玖佰元折算壹日。
    犯罪事實
一、緣林金水（綽號「水哥」，業經臺灣高等法院臺中分院以96
    年度上訴字第303號，判處應執行有期徒刑10月確定在案）
    於民國93年11月25日，向臺中市政府申請在臺中市○區○○
    街25之1號1樓，設立中南海應收帳款工作室（對外則宣稱係
    中南海公司，下稱中南海工作室），營業項目為逾期應收帳
    款管理服務業，對外接受不特定客戶委託催收帳款及聘僱人
    員，收取催收所得帳款5成作為報酬，並與其所僱用之會計
    袁月娥（業經臺灣高等法院臺中分院以96年度上訴字第303
    號判處有期徒刑5月，減為有期徒刑2月又15日，緩刑2年確
    定在案）、江燕秋（業經本院以96年度訴字第103號判處有
    期徒刑5月，減為有期徒刑2月又15日在案）及業務員甲○○
    （綽號「阿信」）、謝昭良（綽號「龍輝」，業經本院以96
    年度訴字第103號判處有期徒刑7月，減為有期徒刑3月又15
    日在案）、劉玉樹（通緝中，待緝獲另結）等人，共同基於
    強制、恐嚇危害安全之概括犯意聯絡，由袁月娥、江燕秋負
    責在上址接聽電話、收取款項、接待連絡客戶及與業務員聯
    繫之工作，林金水除親自處理受託催收帳款個案外，並負責
    統籌分配催收個案予甲○○、謝昭良、劉玉樹等人處理，連
    續以下列不法方法催收帳款：
  (一)94年10月間，由甲○○夥同謝昭良、劉玉樹及另1名不詳年
    籍、姓名之成年男子，至臺中市○○街乙○○住處（詳細地
    址詳卷），由謝昭良出示本票及委託書，聲稱係受羅俊麟委
    託，催討其父林培森積欠之民間互助會債務，再由劉玉樹以
    腳踹壞乙○○住處鐵門門栓鎖（毀損部分未據告訴），2人
    並恐嚇乙○○稱：如不先交付前金，就趕快搬走，否則讓其
    難看，隔日會再來等語，甲○○則站在現場助勢，共同以加
    害身體之事恐嚇乙○○，使乙○○心生畏懼，除典當其機車
    得款新臺幣（下同）1萬5千元外，另向友人借得2萬元，於
    翌日交付3萬元予謝昭良等人，之後復與謝昭良達成協議，
    由乙○○於前3個月每月各清償3萬元，第4個月起每月各清
    償2萬元，至還清為止，以此強暴、脅迫方式，使乙○○行
    無義務之事，乙○○前後共交付16萬元予謝昭良等人。
  (二)95年2月間，甲○○夥同謝昭良、劉玉樹及另1名不詳年籍、
    姓名之成年男子，至臺南縣鹽水鎮丙○○住處（詳細地址詳
    卷），出示丙○○之子郭耿銘簽發之本票，表示係受託討債
    ，因丙○○擔任里長，為免事態擴大而與謝昭良等人協商，
    協商過程中，謝昭良等人對丙○○大聲喝斥，且揚言如未將
    債務處理，要其家人注意等語，甲○○則站在現場助勢，共
    同以加害身體之事恐嚇丙○○，致丙○○心生畏懼，不得已
    乃答應1個月償還1萬元，其後丙○○陸續共清償4、5萬元，
    而以此脅迫方式使丙○○行無義務之事。
二、案經臺中市警察局第三分局報告臺灣臺中地方法院檢察署檢
    察官偵查起訴。
    理    由
一、按被告以外之人於審判外之言詞或書面陳述，除法律有規定
    者外，不得作為證據；又被告以外之人於審判外之陳述，雖
    不符前4條之規定，而經當事人於審判程序同意作為證據，
    法院審酌該言詞陳述或書面陳述作成時之情況，認為適當者
    ，亦得為證據。當事人、代理人或辯護人於法院調查證據時
    ，知有第159條第1項不得為證據之情形，而未於言詞辯論終
    結前聲明異議者，視為有前項之同意，刑事訴訟法第159條
    第1項、第159條之5分別定有明文。查被告甲○○於本院言
    詞辯論終結前並未就本院下列所引用之證據聲明異議，該等
    證據自均具有證據能力，合先敘明。
二、上開犯罪事實，業據被告甲○○於本院審理時坦承不諱，核
    與證人即被害人乙○○、丙○○分別於警詢、偵查中、臺灣
    高等法院臺中分院96年度上訴字第303號案件審理時及本院
    審理時證述綦詳，並有臺中市政府營利事業登記證影本（中
    南海工作室）1張、通訊監察譯文等附卷可稽。且證人即共
    犯林金水、袁月娥、江燕秋、謝昭良分別遭臺灣高等法院臺
    中分院及本院判處罪刑在案，有該分院96年度上訴字第303
    號確定判決書及本院96年度訴字第103號判決書各1份在卷可
    憑。足徵被告前開自白與事實相符，應堪採信。至共犯謝昭
    良陳稱被告並無與之同往向證人乙○○催討債務云云，應屬
    迴護被告甲○○之詞，不足採信。事證明確，被告上開犯行
    均堪予認定。
三、查被告甲○○行為後，94年2月2日修正公布之刑法已於95年
    7月1日生效施行，其中第2條第1項「行為後法律有變更者，
    適用行為時之法律。但行為後之法律有利於行為人者，適用
    最有利於行為人之法律」之規定，係規範行為後法律變更所
    生新、舊法律比較適用之準據法，並非刑法實體法律，自不
    生行為後法律變更之比較適用問題，故刑法修正施行後，應
    適用該修正後之第2條第1項之規定，依「從舊、從輕」之原
    則比較新、舊法律之適用。(一)刑法第304條第1項、第305條
    等罪，其法定刑中均有罰金刑之規定，而修正後刑法第33條
    第5款關於主刑罰金已修正為「罰金：新臺幣1千元以上，以
    百元計算」，與修正前刑法第33條第5款規定「罰金：（銀
    元）1元以上」相較，修正後關於罰金刑之法定範圍顯已提
    高，新法顯然不利於被告。(二)刑法施行法已增訂第1條之1第
    2項，自無再就「現行法規所定貨幣單位折算新臺幣條例」
    、「罰金罰鍰提高標準條例」比較新舊法適用之問題，關於
    法定刑中罰金刑提高標準部分，自應逕行適用刑法施行法第
    1條之1規定。(三)關於連續犯、牽連犯：修正前刑法第56條、
    第55條有關連續犯、牽連犯之規定，均經修正刪除，此刪除
    雖非犯罪構成要件之變更，但顯已影響行為人刑罰之法律效
    果，自屬法律有變更，而刪除連續犯、牽連犯之規定後，被
    告所犯上開犯行，需分論併罰，無從依修正前連續犯、牽連
    犯規定，論以一罪。是比較新舊法之結果，應適用較有利於
    被告之行為時法律即修正前刑法第56條、第55條規定論罪。
    (四)刑法第28條關於共同正犯之規定，由原條文：2人以上共
    同實施犯罪之行為者，皆為正犯。修正為：2人以上共同實
    行犯罪之行為者，皆為正犯。揆其修正理由係為釐清陰謀共
    同正犯、預備共同正犯、共謀共同正犯是否合乎本條規定之
    正犯要件，顯為文字之修正，非屬法律變更，應依一般法律
    適用原則，適用裁判時法即適用修正後第28條之規定。(五)新
    法第41條第1項前段規定「犯最輕本刑為5年以下有期徒刑以
    下之刑之罪者，而受6個月以下有期徒刑或拘役之宣告者，
    得以新臺幣1千元、2千元或3千元折算1日，易科罰金」；修
    正前刑法第41條第1項前段則規定「犯最重本刑為5年以下有
    期徒刑以下之刑之罪，而受6個月以下有期徒刑或拘役之宣
    告，因身體、教育、職業、家庭之關係或其他正當事由，執
    行顯有困難者，得以（銀元）1元以上（銀元）3元以下折算
    1日，易科罰金」。修正前罰金罰鍰提高標準條例第2條係規
    定「依刑法第41條易科罰金或第42條第2項易服勞役者，均
    就其原定數額提高為1百倍折算1日；法律所定罰金數額未依
    本條例提高倍數，或其處罰法條無罰金刑之規定者，亦同」
    。依被告行為時易科罰金之折算標準，經提高後，係以新臺
    幣3百元以上新臺幣9百元以下折算1日，較之修正後刑法第
    41條第1項前段規定，得以新臺幣1千元、2千元或3千元折算
    1日之規定，自以行為時法為有利於被告。
四、核被告甲○○所為，係犯刑法第304條第1項之強制罪、同法
    第305條之恐嚇危害安全罪。其就前開所犯各罪，與林金水
    、袁月娥、江燕秋、謝昭良、劉玉樹及其他前開不詳姓名成
    年男子間，有犯意聯絡及行為分擔，互為共同正犯。又被告
    先後2次強制、恐嚇危害安全犯行，各時間緊接，犯罪構成
    要件相同，顯各係基於概括犯意反覆為之，為連續犯，應依
    修正前刑法第56條規定分別論以一罪。其所犯強制、恐嚇危
    害安全2罪間，具有方法目的之牽連關係，應依修正前刑法
    第55條牽連犯規定從一重之強制罪處斷。爰審酌被告與其他
    共犯分工，共同以暴力方式討債，危害社會治安，惟僅參與
    2件犯行，情節較輕，及其犯罪動機、目的、手段、所生損
    害等一切情狀，量處如主文所示之刑，並依修正前刑法第41
    條第1項前段，諭知易科罰金之折算標準。又被告行為後，
    中華民國96年罪犯減刑條例業於96年7月16日施行，查被告
    本案犯罪時間，均係在96年4月24日以前，且其等所犯各罪
    ，復均合於減刑條件，應依同條例第2條第1項第3款規定各
    減刑如主文所示，並均依同條例第9條規定，諭知易科罰金
    之折算標準，以資懲儆。至扣案如附表所示之物，或非屬被
    告及其他共犯等人所有，或與本案犯罪無直接關連，且均非
    屬違禁物，爰均不宣告沒收，附此敘明。
五、公訴意旨另略以：證人林金水發起及主持中南海應收帳款公
    司之犯罪組織，其催討債務每次外出，即以集團性之2人至8
    人一起行動，且均以脅迫性或暴力性為之，被告甲○○係在
    林金水發起及主持該中南海應收帳款公司之犯罪組織下，專
    門從事暴力討債之犯罪行為，係參與該犯罪組織之人，所為
    均涉有組織犯罪防制條例第3條後段之罪嫌云云。惟按組織
    犯罪防制條例第2條所規定之犯罪組織，係指3人以上，有內
    部管理結構，以犯罪為宗旨或其成員從事犯罪活動，具有集
    團性、常習性及脅迫性或暴力性之組織。就集團性而言，除
    應有3人以上外，該組織須有內部管理結構，主持人與成員
    間應有層級之分，在時間上具有永久性，並非為某特定犯罪
    ，或某特定人士所組成；就脅迫性、暴力性而言，該組織之
    成立，係以不正當手段從事某種類或不特定種類之犯罪為目
    的，且為遂行其犯罪宗旨，乃以分工及企業化之方式從事犯
    罪行為，內部結構階層化，並有嚴密之控制關係，犯罪組織
    之成員既屬常習性，又具隱密性，犯罪類型多樣化，除一般
    犯罪外，甚或包括軍火交易、暴力控制選舉等（參照最高法
    院27年上字第2118號判例意旨、大法官會議釋字第528號解
    釋意旨）。經查證人林金水登記設立中南海應收帳款工作室
    ，營業項目為逾期放款管理服務業，其以中南海應收帳款公
    司名義對外營業，旨在接受不特定客戶委託催收帳款，其間
    或有暴力討債之情事發生，其發生頻率與其受託件數及營業
    時間相較，仍難認具有犯罪之常習性。況本案雖為警查獲木
    刀、棒球棍、鋁棒、電擊棒、印有中南海集團字樣之Ｔ恤等
    物，但迄無證據足資證明扣案之上述物品係用於本件犯罪。
    且被告甲○○係受僱於證人林金水（從卷附資料顯示另有其
    他離職員工），彼此間亦無嚴密之控制關係及階層結構，與
    犯罪組織係以犯罪為宗旨或以其成員從事犯罪活動，具內部
    管理結構之集團性、常習、暴力性或脅迫性之性質尚屬有間
    ，自不能令被告甲○○負組織犯罪防制條例第3條之罪責。
    惟公訴人認被告甲○○此部分行為，與其前開有罪部分，有
    刑法修正前牽連犯之裁判上一罪關係，爰不另為無罪之諭知
    。
據上論斷，應依刑事訴訟法第299條第1項前段，刑法第2條第1項
前段、第28條、第304條第1項、第305條，修正前刑法第56條、
第55條、第41條第1項前段，刑法施行法第1條之1，中華民國96
年罪犯減刑條例第2條第1項第3款、第7條、第9條，判決如主文
。
本案經檢察官丁○○到庭執行職務。
中    華    民    國    97    年    6     月    30    日
                      臺灣臺中地方法院刑事第11庭
                                法  官  丁智慧
上正本證明與原本無異。
如不服本判決，應於送達後10日內向本院提出上訴狀（須附繕本
），上訴於臺灣高等法院臺中分院。上訴書狀如未敘述理由，應
於上訴期間屆滿後20日內補提理由書於本院。
                                書記官  陳淑華
中    華    民    國    97    年    6     月    30    日
附錄本案論罪科刑法條全文
刑法第304條第1項：
以強暴、脅迫使人行無義務之事或妨害人行使權利者，處3年以
下有期徒刑、拘役或3百元以下罰金。
刑法第305條：
以加害生命、身體、自由、名譽、財產之事，恐嚇他人致生危害
於安全者，處2年以下有期徒刑、拘役或3百元以下罰金。
附表：
┌──┬──────────────┬───┬──────┐
│編號│  證       物      名     稱│數  量│  持有人    │
├──┼──────────────┼───┼──────┤
│ 1  │債務人莊慶仲委託案件報告書  │壹份  │  林金水    │
├──┼──────────────┼───┼──────┤
│ 2  │B1合約管制表                │壹張  │  袁月娥    │
├──┼──────────────┼───┼──────┤
│ 3  │B2張平河案件報告書          │壹冊  │  袁月娥    │
├──┼──────────────┼───┼──────┤
│ 4  │B3賴進裕案件報告書          │壹冊  │  袁月娥    │
├──┼──────────────┼───┼──────┤
│ 5  │B4藍木村案件報告書          │壹冊  │  袁月娥    │
├──┼──────────────┼───┼──────┤
│ 6  │B5王阿淮案件報告書          │壹冊  │  袁月娥    │
├──┼──────────────┼───┼──────┤
│ 7  │B6陳錦盆案件報告書          │壹冊  │  袁月娥    │
├──┼──────────────┼───┼──────┤
│ 8  │B7彭開昇案件報告書          │壹冊  │  袁月娥    │
├──┼──────────────┼───┼──────┤
│ 9  │B8黃保源案件報告書          │壹冊  │  袁月娥    │
├──┼──────────────┼───┼──────┤
│10  │B9溫家君案件報告書          │壹冊  │  袁月娥    │
├──┼──────────────┼───┼──────┤
│11  │B10蔡勵萍案件報告書         │壹份  │  袁月娥    │
├──┼──────────────┼───┼──────┤
│12  │B11林聰敏案件報告書         │壹張  │  袁月娥    │
├──┼──────────────┼───┼──────┤
│13  │B12李春約案件報告書         │壹冊  │  袁月娥    │
├──┼──────────────┼───┼──────┤
│14  │B13王守案件報告書           │壹冊  │  袁月娥    │
├──┼──────────────┼───┼──────┤
│15  │B14陳杏春案件報告書         │壹冊  │  袁月娥    │
├──┼──────────────┼───┼──────┤
│16  │B15林賢堂案件報告書         │壹冊  │  袁月娥    │
├──┼──────────────┼───┼──────┤
│17  │B16劉占祥案件報告書         │壹冊  │  袁月娥    │
├──┼──────────────┼───┼──────┤
│18  │B17陳明欽案件報告書         │壹冊  │  袁月娥    │
├──┼──────────────┼───┼──────┤
│19  │B18黃忠賢案件報告書         │壹冊  │  袁月娥    │
├──┼──────────────┼───┼──────┤
│20  │B19徐武勝案件報告書         │壹冊  │  袁月娥    │
├──┼──────────────┼───┼──────┤
│21  │B20詹坤海案件報告書         │壹份  │  袁月娥    │
├──┼──────────────┼───┼──────┤
│22  │B21蕭慶田案件報告書         │壹張  │  袁月娥    │
├──┼──────────────┼───┼──────┤
│23  │B22劉萬來案件報告書         │壹冊  │  袁月娥    │
├──┼──────────────┼───┼──────┤
│24  │B23陳慶煌案件報告書         │壹冊  │  袁月娥    │
├──┼──────────────┼───┼──────┤
│25  │B24林培春案件報告書         │壹冊  │  袁月娥    │
├──┼──────────────┼───┼──────┤
│26  │B25劉經森案件報告書         │壹冊  │  袁月娥    │
├──┼──────────────┼───┼──────┤
│27  │B26洪朝合案件報告書         │壹冊  │  袁月娥    │
├──┼──────────────┼───┼──────┤
│28  │B27昌順金屬公司案件報告書   │壹冊  │  袁月娥    │
├──┼──────────────┼───┼──────┤
│29  │B28林永昌、陳益政案件報告書 │壹冊  │  袁月娥    │
├──┼──────────────┼───┼──────┤
│30  │B29劉癸銘案件報告書         │壹冊  │  袁月娥    │
├──┼──────────────┼───┼──────┤
│31  │B30楊順榕案件報告書         │壹份  │  袁月娥    │
├──┼──────────────┼───┼──────┤
│32  │B31楊浚宏案件報告書         │壹張  │  袁月娥    │
├──┼──────────────┼───┼──────┤
│33  │B32集獎公司案件報告書       │壹冊  │  袁月娥    │
├──┼──────────────┼───┼──────┤
│34  │B33楊志玲案件報告書         │壹冊  │  袁月娥    │
├──┼──────────────┼───┼──────┤
│35  │B34林源溪案件報告書         │壹冊  │  袁月娥    │
├──┼──────────────┼───┼──────┤
│36  │B35陳瑞堂案件報告書         │壹冊  │  袁月娥    │
├──┼──────────────┼───┼──────┤
│37  │B36劉淑青、劉莉淑案件報告書 │壹冊  │  袁月娥    │
├──┼──────────────┼───┼──────┤
│38  │B37林佩儀案件報告書         │壹冊  │  袁月娥    │
├──┼──────────────┼───┼──────┤
│39  │B38林彗娟案件報告書         │壹冊  │  袁月娥    │
├──┼──────────────┼───┼──────┤
│40  │B39許寶珠案件報告書         │壹冊  │  袁月娥    │
├──┼──────────────┼───┼──────┤
│41  │B40黃明毅案件報告書         │壹份  │  袁月娥    │
├──┼──────────────┼───┼──────┤
│42  │B41林國宗案件報告書         │壹張  │  袁月娥    │
├──┼──────────────┼───┼──────┤
│43  │B42陳伸信案件報告書         │壹冊  │  袁月娥    │
├──┼──────────────┼───┼──────┤
│44  │B43黃敏忠案件報告書         │壹冊  │  袁月娥    │
├──┼──────────────┼───┼──────┤
│45  │B44羅景豐案件報告書         │壹冊  │  袁月娥    │
├──┼──────────────┼───┼──────┤
│46  │B45賴炎煌案件報告書         │壹冊  │  袁月娥    │
├──┼──────────────┼───┼──────┤
│47  │B46中南海應收帳款公司印章   │壹顆  │  袁月娥    │
├──┼──────────────┼───┼──────┤
│48  │B47支票                     │貳張  │  袁月娥    │
├──┼──────────────┼───┼──────┤
│49  │B48合約管制進度表           │壹冊  │  袁月娥    │
├──┼──────────────┼───┼──────┤
│50  │E1羅詠舜本票                │拾張  │  張漢昌    │
├──┼──────────────┼───┼──────┤
│51  │E2空白商業本票              │拾柒張│  張漢昌    │
│    │                            │      │            │
├──┼──────────────┼───┼──────┤
│52  │E3現金（新台幣）            │陸萬伍│  張漢昌    │
│    │                            │仟元  │            │
├──┼──────────────┼───┼──────┤
│53  │E3便條紙（記載帳款）        │壹張  │  張漢昌    │
│    │                            │      │            │
├──┼──────────────┼───┼──────┤
│54  │E4行動電話(0000000000）     │壹具  │  張漢昌    │
│    │                            │      │            │
├──┼──────────────┼───┼──────┤
│55  │E5張廖貴秋：本票21張、債權委│壹件  │  張漢昌    │
│    │            託書1張         │      │            │
├──┼──────────────┼───┼──────┤
│56  │E6陳俊興、張志堅本票10張、支│壹件  │  張漢昌    │
│    │票1張                       │      │            │
├──┼──────────────┼───┼──────┤
│57  │E7王永輝本票6張             │壹件  │  張漢昌    │
│    │                            │      │            │
├──┼──────────────┼───┼──────┤
│58  │E8王福灶支票11張            │壹件  │  張漢昌    │
│    │                            │      │            │
├──┼──────────────┼───┼──────┤
│59  │E9黃淑梅支票1張             │壹件  │  張漢昌    │
├──┼──────────────┼───┼──────┤
│60  │E10羅嫚玲支票4張            │壹件  │  張漢昌    │
├──┼──────────────┼───┼──────┤
│61  │E11陳宏傑支票6張、借據3張   │壹件  │  張漢昌    │
│    │                            │      │            │
├──┼──────────────┼───┼──────┤
│62  │E12沈淑惠支票23張、本票5張、│壹件  │  張漢昌    │
│    │民事裁定書1張               │      │            │
├──┼──────────────┼───┼──────┤
│63  │E13黃淑芳本票9張            │壹件  │  張漢昌    │
│    │                            │      │            │
├──┼──────────────┼───┼──────┤
│64  │E14賴金基支票1張            │壹件  │  張漢昌    │
│    │                            │      │            │
├──┼──────────────┼───┼──────┤
│65  │E15邱重舜債權證明1份、借據1 │壹件  │  張漢昌    │
│    │張、保證書1張               │      │            │
├──┼──────────────┼───┼──────┤
│66  │E16黃再來、黃文毅支票、本票 │壹件  │  張漢昌    │
│    │各1張                       │      │            │
├──┼──────────────┼───┼──────┤
│67  │E17林宛苓支票1張            │壹件  │  張漢昌    │
│    │                            │      │            │
├──┼──────────────┼───┼──────┤
│68  │E18顏慶龍、顏炎輝本票8張    │壹件  │  張漢昌    │
│    │                            │      │            │
├──┼──────────────┼───┼──────┤
│69  │E19黃定邦支票1張            │壹件  │  張漢昌    │
├──┼──────────────┼───┼──────┤
│70  │E20賴宗杰本票1張、支票1張   │壹件  │  張漢昌    │
├──┼──────────────┼───┼──────┤
│71  │E21鄭必賢支票2張            │壹件  │  張漢昌    │
│    │                            │      │            │
├──┼──────────────┼───┼──────┤
│72  │E22許惠君借據1張、本票1張   │壹件  │  張漢昌    │
│    │                            │      │            │
├──┼──────────────┼───┼──────┤
│73  │E23黃國雄本票影本1張        │壹件  │  張漢昌    │
│    │                            │      │            │
├──┼──────────────┼───┼──────┤
│74  │E24蕭豐誼本票1張            │壹件  │  張漢昌    │
│    │                            │      │            │
├──┼──────────────┼───┼──────┤
│75  │E25劉志宗、周子祥本票1張    │壹件  │  張漢昌    │
│    │                            │      │            │
├──┼──────────────┼───┼──────┤
│76  │E26張慶重、施惠川協議書1份、│壹件  │  張漢昌    │
│    │本票2張、法院執行通知1份    │      │            │
├──┼──────────────┼───┼──────┤
│77  │E27柯惟敦本票5張            │壹件  │  張漢昌    │
│    │                            │      │            │
├──┼──────────────┼───┼──────┤
│78  │E28陳明志本票1張            │壹件  │  張漢昌    │
│    │                            │      │            │
├──┼──────────────┼───┼──────┤
│79  │E29洪福成支票2張            │壹件  │  張漢昌    │
├──┼──────────────┼───┼──────┤
│80  │E30湯振芳本票4張            │壹件  │  張漢昌    │
├──┼──────────────┼───┼──────┤
│81  │E31曾天進支票6張本票1張     │壹件  │  張漢昌    │
├──┼──────────────┼───┼──────┤
│82  │E32許智明案件報告書         │壹件  │  張漢昌    │
├──┼──────────────┼───┼──────┤
│83  │E33陳明森案件報告書         │壹件  │  張漢昌    │
├──┼──────────────┼───┼──────┤
│84  │E34王淑貞案件報告書         │壹件  │  張漢昌    │
├──┼──────────────┼───┼──────┤
│85  │E35梅庭毅案件報告書         │壹件  │  張漢昌    │
├──┼──────────────┼───┼──────┤
│86  │E36謝清柏案件報告書         │壹件  │  張漢昌    │
├──┼──────────────┼───┼──────┤
│87  │E37王陳秀麗案件報告書       │壹件  │  張漢昌    │
├──┼──────────────┼───┼──────┤
│88  │E38陳振輝案件報告書         │壹件  │  張漢昌    │
├──┼──────────────┼───┼──────┤
│89  │E39郭翠芬案件報告書         │壹件  │  張漢昌    │
├──┼──────────────┼───┼──────┤
│90  │E40林志雄案件報告書         │壹件  │  張漢昌    │
├──┼──────────────┼───┼──────┤
│91  │E41范佩玲案件報告書         │壹件  │  張漢昌    │
├──┼──────────────┼───┼──────┤
│92  │E42包宏強案件報告書         │壹件  │  張漢昌    │
├──┼──────────────┼───┼──────┤
│93  │E43邱淑貞案件報告書         │壹件  │  張漢昌    │
├──┼──────────────┼───┼──────┤
│94  │E44羅榮梓案件報告書         │壹件  │  張漢昌    │
├──┼──────────────┼───┼──────┤
│95  │E45王淑桂案件報告書         │壹件  │  張漢昌    │
├──┼──────────────┼───┼──────┤
│96  │E46黃福來案件報告書         │壹件  │  張漢昌    │
├──┼──────────────┼───┼──────┤
│97  │E47李文勝案件報告書         │壹件  │  張漢昌    │
├──┼──────────────┼───┼──────┤
│98  │E48楊麒宸案件報告書         │壹件  │  張漢昌    │
├──┼──────────────┼───┼──────┤
│99  │E49許錦昌、許林錦環案件報告 │      │            │
│    │書                          │壹件  │  張漢昌    │
├──┼──────────────┼───┼──────┤
│100 │E50張育萱、謝文龍案件報告書 │壹件  │  張漢昌    │
├──┼──────────────┼───┼──────┤
│101 │E51陳淑惠案件報告書         │壹件  │  張漢昌    │
├──┼──────────────┼───┼──────┤
│102 │E52黃明哲案件報告書         │壹件  │  張漢昌    │
├──┼──────────────┼───┼──────┤
│103 │E53郭瑞斌案件報告書         │壹件  │  張漢昌    │
├──┼──────────────┼───┼──────┤
│104 │E54王國鉉案件報告書         │壹件  │  張漢昌    │
├──┼──────────────┼───┼──────┤
│105 │E55許金足案件報告書         │壹件  │  張漢昌    │
├──┼──────────────┼───┼──────┤
│106 │E56空白支票41張             │壹本  │  張漢昌    │
├──┼──────────────┼───┼──────┤
│107 │E57催收帳款進度表           │貳張  │  張漢昌    │
├──┼──────────────┼───┼──────┤
│108 │水刀                        │壹支  │  蕭瑞麟    │
├──┼──────────────┼───┼──────┤
│109 │棒球棍                      │壹支  │  蕭瑞麟    │
├──┼──────────────┼───┼──────┤
│110 │鋁棒                        │壹支  │  蕭瑞麟    │
├──┼──────────────┼───┼──────┤
│111 │臺中區中小企業銀行大里分行支│肆張  │  蕭瑞麟    │
│    │票                          │      │            │
├──┼──────────────┼───┼──────┤
│112 │委託書                      │參張  │  蕭瑞麟    │
├──┼──────────────┼───┼──────┤
│113 │H1委託書資料袋              │伍拾份│  林家鈺    │
├──┼──────────────┼───┼──────┤
│114 │H2委託書資料袋              │伍拾份│  林家鈺    │
├──┼──────────────┼───┼──────┤
│115 │H3委託書資料袋              │肆拾伍│  林家鈺    │
│    │                            │份    │            │
├──┼──────────────┼───┼──────┤
│116 │H4空白委託書                │壹袋  │  林家鈺    │
├──┼──────────────┼───┼──────┤
│117 │H5償還協議書                │壹袋  │  林家鈺    │
├──┼──────────────┼───┼──────┤
│118 │H6空白本票（21張）          │壹本  │  林家鈺    │
├──┼──────────────┼───┼──────┤
│119 │H7支票（面額0000000元）     │參張  │  林家鈺    │
├──┼──────────────┼───┼──────┤
│120 │H8滿墩財務管理公司林家鈺名片│壹張  │  林家鈺    │
├──┼──────────────┼───┼──────┤
│121 │H9電擊棒                    │壹支  │  林家鈺    │
├──┼──────────────┼───┼──────┤
│122 │H10黑色手提包               │貳只  │  林家鈺    │
├──┼──────────────┼───┼──────┤
│123 │K1中南海集團T恤             │貳拾件│  簡正瑋    │
├──┼──────────────┼───┼──────┤
│124 │K2案件報告書                │貳張  │  簡正瑋    │
├──┼──────────────┼───┼──────┤
│125 │K3委託書及資料              │拾參張│  簡正瑋    │
│    │                            │      │            │
├──┼──────────────┼───┼──────┤
│126 │K4本票                      │貳張  │  簡正瑋    │
├──┼──────────────┼───┼──────┤
│127 │K5第一商業銀鹽水分行支票    │貳張  │  簡正瑋    │
├──┼──────────────┼───┼──────┤
│128 │G1行動電話0000000000        │壹具  │  林志侯    │
├──┼──────────────┼───┼──────┤
│129 │G2洪榮吉案件報告書          │壹份  │  林志侯    │
├──┼──────────────┼───┼──────┤
│130 │G3蔡振榮案件報告書          │壹份  │  林志侯    │
├──┼──────────────┼───┼──────┤
│131 │G4蔣志鵬案件報告書          │壹份  │  林志侯    │
├──┼──────────────┼───┼──────┤
│132 │G5蔣志鵬案件報告書          │壹份  │  林志侯    │
├──┼──────────────┼───┼──────┤
│133 │G6羅清隆案件報告書          │壹份  │  林志侯    │
├──┼──────────────┼───┼──────┤
│134 │G7和信當舖案件報告書        │壹份  │  林志侯    │
├──┼──────────────┼───┼──────┤
│135 │G8蔡振榮案件報告書          │壹份  │  林志侯    │
├──┼──────────────┼───┼──────┤
│136 │G9廖榮正案件報告書          │壹份  │  林志侯    │
├──┼──────────────┼───┼──────┤
│137 │G10李朝鎮案件報告書         │壹份  │  林志侯    │
├──┼──────────────┼───┼──────┤
│138 │G11李懷杰案件報告書         │壹份  │  林志侯    │
├──┼──────────────┼───┼──────┤
│139 │G12李懷杰案件報告書         │壹份  │  林志侯    │
├──┼──────────────┼───┼──────┤
│140 │G13林民雄案件報告書         │壹份  │  林志侯    │
├──┼──────────────┼───┼──────┤
│141 │G14李雪貞案件報告書         │壹份  │  林志侯    │
├──┼──────────────┼───┼──────┤
│142 │G15林銀秀案件報告書         │壹份  │  林志侯    │
├──┼──────────────┼───┼──────┤
│143 │G16俞慶樂案件報告書         │壹份  │  林志侯    │
├──┼──────────────┼───┼──────┤
│144 │G17李雪貞件報告書           │壹份  │  林志侯    │
│    │                            │      │            │
├──┼──────────────┼───┼──────┤
│145 │G18兆鑫寶案件報告書         │壹份  │  林志侯    │
├──┼──────────────┼───┼──────┤
│146 │G19蔡志忠案件報告書         │壹份  │  林志侯    │
├──┼──────────────┼───┼──────┤
│147 │G20中信汽車案件報告書       │壹份  │  林志侯    │
├──┼──────────────┼───┼──────┤
│148 │G21賴登讚案件報告書         │壹份  │  林志侯    │
├──┼──────────────┼───┼──────┤
│149 │G22邱埩純案件報告書         │壹份  │  林志侯    │
├──┼──────────────┼───┼──────┤
│150 │G23中信汽車案件報告書       │壹份  │  林志侯    │
├──┼──────────────┼───┼──────┤
│151 │G24新美窗簾案件報告書       │壹份  │  林志侯    │
├──┼──────────────┼───┼──────┤
│152 │G25黃文石案件報告書         │壹份  │  林志侯    │
├──┼──────────────┼───┼──────┤
│153 │G26黃文石案件報告書         │壹份  │  林志侯    │
├──┼──────────────┼───┼──────┤
│154 │G27黃文石件報告書           │壹份  │  林志侯    │
├──┼──────────────┼───┼──────┤
│155 │G28洪遜廷案件報告書         │壹份  │  林志侯    │
├──┼──────────────┼───┼──────┤
│156 │G29陳信男案件報告書         │壹份  │  林志侯    │
├──┼──────────────┼───┼──────┤
│157 │G30王聖瑋案件報告書         │壹份  │  林志侯    │
├──┼──────────────┼───┼──────┤
│158 │G31周素珍案件報告書         │壹份  │  林志侯    │
├──┼──────────────┼───┼──────┤
│159 │支票（華南銀行票號0000000） │壹張  │  殷志杰    │
├──┼──────────────┼───┼──────┤
│160 │支票（華南銀行票號0000000） │壹張  │  殷志杰    │
├──┼──────────────┼───┼──────┤
│161 │本票（票號WG116659）        │壹張  │  殷志杰    │
├──┼──────────────┼───┼──────┤
│162 │金濟成公司股東名冊          │壹張  │  殷志杰    │
├──┼──────────────┼───┼──────┤
│163 │收據                        │壹張  │  殷志杰    │
├──┼──────────────┼───┼──────┤
│164 │金濟成公司基本資料查詢表    │壹張  │  殷志杰    │
├──┼──────────────┼───┼──────┤
│165 │南帝精密股份有限公司基本資料│壹張  │  殷志杰    │
│    │查詢表                      │      │            │
├──┼──────────────┼───┼──────┤
│166 │客戶聯絡單                  │壹張  │  殷志杰    │
├──┼──────────────┼───┼──────┤
│167 │委託書                      │壹張  │  殷志杰    │
├──┼──────────────┼───┼──────┤
│168 │戶籍謄本（陳永聰、吳聖秀、李│陸份  │  殷志杰    │
│    │清姿、梁強和、梁啟全、梁濟民│      │            │
├──┼──────────────┼───┼──────┤
│169 │盧彩鑾親戚名冊一覽表        │壹份  │  殷志杰    │
├──┼──────────────┼───┼──────┤
│170 │案件報告書                  │壹張  │  殷志杰    │
└──┴──────────────┴───┴──────┘


司法院資訊處製作；財團法人民間司法改革基金會備份。
